臺灣士林地方法院治安法庭裁定　　　　　96年度感聲字第10號
聲　　請　　人
即受感訓處分人　甲○○
上列聲請人因感訓案件，聲請免予執行其感訓處分，本院裁定如
下：
   主  文
聲請駁回。
   理  由
一、聲請意旨略以：聲請人因感訓事件，經臺灣高等法院裁定准
    予執行，現由鈞院執行中，依檢肅流氓條例第18條第3 項末
    段規定「逾七年未開始執行者，不得執行」，此七年之期間
    應自感訓處分裁定確定之日起算，滿七年即不得執行。按檢
    肅流氓條例第18條第3 項末段係考量感訓處分確定後，如經
    長久時間，可預想受處分人之惡性已改善或事過境遷，為保
    障人權、安定社會秩序，即喪失再予執行之必要性。且人民
    身體自由應受憲法正當法律程序之保障，法條既未明定有執
    行時效停止之事由，則七年之期間自不應扣除原已執行感訓
    處分之期間。此有鈞院90年法律座談會結論，鈞院暨所屬法
    院84年度法律座談會刑事類第37號結論，鈞院90年度感聲字
    第59號裁定，臺灣板橋地方法院91年度感聲字第2 號裁定，
    91年度感聲字第4 號裁定，91年度感聲字第3 號裁定，臺灣
    板橋地方法院82年法律座談會結論等可稽，顯見此結論已為
    實務界通說，且符合該條例第18條第3 項末段之立法精神至
    明。又查本案受感訓處分人係經鈞院於民國84年2 月28 日
    以82年感抗字第559 號裁定交付感訓處分確定，迄今已12年
    有餘，早逾該條例第18條第3項末段之七年法定期間，依法
    自不得再予執行，縱扣除已執行期間，亦遠超過七年法定期
    間，亦不得再予執行，爰聲請依法准免予執行。次按法院受
    理流氓案件，本條例及其他法令未規定者，準用刑事訴訟法
    之規定，檢肅流氓條例第23條定有明文；又新收之感訓處分
    人，應行健康檢查，有左列情形之一者，應拒絕收訓三、心
    神喪失或現罹疾病，因執行而有喪生之虞者，感訓處分執行
    辦法第5 條第1 項第3 款定有明文。聲請人因冠狀動脈心臟
    病、陳舊性心肌梗塞經四次心導管手術後，主動脈瓣膜置換
    術後，陳舊性腦中風，高血壓，高血脂等重疾，於92年7 月
    11日於新光吳火獅紀念醫院接受第四次心導管手術及氣球擴
    張術及血管內支架置放術，經醫囑其心臟及血壓狀況仍極不
    穩定，易隨時再發及有生命危險，宜高度密切追蹤治療，此
    有該醫院診斷書及主治醫師聲明書可稽，揆諸上開規定，執
    行單位應拒絕收訓，請裁定免予執行感訓處分等語。
二、經查：
  (一)受感訓處分人甲○○前因感訓案件，經臺灣高等法院於民國
    84年2 月28日以83年感抗字第559 號裁定宣告交付感訓處分
    確定，其後因另犯恐嚇取財罪，經本院於83年6 月29日判處
    有期徒刑2 年6 月，復因違反槍砲彈藥刀械管制條例案件，
    被判處有期徒刑1 年4 月，因未到案執行，經發布通緝後，
    迄至87年3 月31日始開始執行前揭有期徒刑，嗣經臺灣高等
    法院以87年度感聲字第216 號裁定准予執行感訓處分，並於
    89年12月27日解送執行，迄於90年10月6 日受感訓處分人因
    病自臺灣岩灣技能訓練所保外就醫，迄今未繼續執行感訓處
    分，惟受感訓處分人於保外就醫期間再犯非法持有槍枝、傷
    害等案，其行狀仍然不良，移送機關臺北市政府警察局士林
    分局，認有繼續執行感訓處分之必要，依檢肅流氓條例第18
    條第3 項之規定，聲請許可執行感訓處分，經臺灣高等法院
    審核結果，認為應予許可，並於96年6 月22日以96年度感聲
    字第26號裁定，依檢肅流氓條例第18條第3 項，裁定甲○○
    之感訓處分，准予執行等情，業經本院調借本院87年度感裁
    執緝字第1 號感訓案件執行卷宗核閱屬實，並有上開裁定1
    份在卷可查。
  (二)按檢肅流氓條例第18條第3 項規定：「感訓處分自裁定確定
    之日起，逾三年未開始執行者，非經原移送機關聲請裁定法
    院許可，不得執行；逾七年未開始執行者，不得執行。」，
    所稱「未開始執行」係指從未解送感訓處所執行而言，如已
    開始執行感訓處分，即無該條項規定之適用（參臺灣高等法
    院90年法律問題研討會、臺灣高等法院有關檢肅流氓條例第
    十八條第三項之法律問題一決議），查受感訓處分人甲○○
    前經臺灣高等法院以87年度感聲字第216 號裁定准予執行感
    訓處分，並於89年12月27日解送執行，其既已解送感訓處所
    執行，顯與上開法律規定「未開始執行」不符，自無法加以
    適用，受感訓處分人以此聲請免予感訓處分之執行，即無理
    由。
  (三)受感訓處分人另以感訓處分執行辦法第5 條第3 款之規定，
    聲請免予執行感訓處分云云，按法院受理流氓案件，本條例
    及其他法令未規定者，準用刑事訴訟法之規定；受徒刑或拘
    役之諭知而現罹疾病，恐因執行而不能保其生命者，依檢察
    官之指揮，於其痊癒前，停止執行，檢肅流氓條例第23 條
    、刑事訴訟法第467 條分別定有明文。而刑事訴訟法第467
    條之停止執行，限於受刑人未經發監執行前，方有適用，有
    法務部於73年8 月8 日以法（73）監字第9204號函解釋在案
    。又依感訓處分執行辦法第5 條第3 款之規定，聲請停止感
    訓處分之執行，係限於新收之感訓處分人始有適用，且是由
    感訓處所拒絕收訓，始得為之。受感訓處分人之情形與此規
    定亦有未合，自無法加以適用。受感訓處分人以此聲請免除
    感訓處分之執行，亦無理由，應予駁回。
三、爰依檢肅流氓條例第23條，刑事訴訟法第220條，裁定如主
    文。
中　　華　　民　　國　　96　　年　　7　　月　　31　　日
                  治安法庭法　官  汪梅芬
以上正本證明與原本無異。
如不服本裁定，應於送達後十日內，向本院提出抗告狀。
                          書記官  張馨尹
中　　華　　民　　國　　96　　年　　7 　　月　　31　　日
